vi: Hình thức thay thế phô mai: Khối; Khúc; Kem phô mai; Vụn; Khối vuông; Thái lựu; Bào vụn; Dạng lỏng; Bột; Sốt; Cắt sợi; Lát; Phết; Dạng que; Lớp phủ; Hình nêm; Nguyên bánh; Khác
es: Presentación de la alternativa al queso: Bloque; Trozo; Queso crema; Desmenuzado; Cubo; En cubitos; Rallado; Líquido; En polvo; Salsa; Hebras; Rebanada; Untable; Palito; Cobertura; Cuña; Rueda; Otra
pl: Forma alternatywy sera: Blok; Kawałek; Serek kanapkowy (kremowy); Kruszony; W kostkach; W kostkę; Tarty; Płynny; Proszek; Sos; Wiórki; Plastry; Do smarowania; Paluszki; Posypka; Klin; Krąg; Inny
nl: Kaasalternatief vorm: Blok; Stuk; Roomkaas; Kruimel; Blokje; In blokjes; Geraspt; Vloeibaar; Poeder; Saus; Geraspt; Plakje; Smeerkaas; Stick; Topping; Punt; Wiel; Overig
hu: Sajtalternatíva formája: Tömb; Darabos; Krémsajt; Morzsolt; Kocka; Felkockázott; Reszelt; Folyékony; Por; Mártás; Reszelt (szálas); Szeletelt; Kenhető; Rúd; Feltét; Cikkely; Sajtkerék; Egyéb
nb: Alternativ form for ost: Blokk; Stykke; Kremost; Smuldret; Terning; I terninger; Revet; Flytende; Pulver; Saus; Revet; Skive; Smørepålegg; Pinne; Topping; Trekantstykke; Hjul; Annet
sv: Alternativ ostform: Block; Bit; Färskost; Smulad; Tärnad; Tärnad; Riven; Flytande; Pulver; Sås; Strimlad; Skivor; Bredbar; Stav; Topping; Tårtbit; Hjul; Övrigt
pt-PT: Forma alternativa de queijo: Bloco; Pedaço; Creme de queijo; Em migalhas; Cubo; Em cubos; Ralado; Líquido; Em pó; Molho; Em fios; Fatia; Para barrar; Palito; Cobertura; Cunha; Roda; Outra
de: Form der Käsealternative: Block; Stück; Frischkäse; Gekrümelt; Würfel; Gewürfelt; Gerieben; Flüssig; Pulver; Soße; Zerkleinert; Scheibe; Brotaufstrich; Stick; Topping; Käseecke; Laib; Sonstiges
sk-SK: Alternatívna forma syra: Blok; Kúsok; Krémový syr; Rozdrobený; Kocka; Nakrájaný na kocky; Nastrúhaný; Tekutý; Prášok; Omáčka; Strúhaný; Plátok; Nátierka; Tyčinka; Posýpka; Trojuholník; Bochník; Iné
da: Type af ostealternativ: Blok; Stykke; Flødeost; Smulder; Tern; I tern; Revet; Flydende; Pulver; Sauce; Strimler; Skive; Smøreost; Stav; Topping; Trekant; Hjul; Andet
ko: 치즈 대체품 형태: 블록; 덩어리; 크림치즈; 크럼블; 큐브; 다이스; 간 치즈; 액상; 분말; 소스; 슈레드; 슬라이스; 스프레드; 스틱; 토핑; 웨지; 휠; 기타
sl-SI: Alternativna oblika sira: Blok; Kos; Kremni sir; Nadrobljeno; Kocka; Narezano na kocke; Naribano; Tekoče; Prah; Omaka; Narezano na trakove; Rezina; Namaz; Palčka; Posip; Trikotnik; Hlebec; Drugo
zh-TW: 仿真乾酪形式: 塊狀; 厚塊狀; 奶油乳酪; 碎屑; 丁狀; 切丁; 刨絲; 液體; 粉狀; 醬狀; 絲狀; 片狀; 抹醬; 條狀; 配料; 楔形; 輪狀; 其他
cs: Alternativní forma sýra: Blok; Kousek; Krémový sýr; Rozdrobený; Kostky; Na kostičky; Strouhaný; Tekutý; Prášek; Omáčka; Strouhaný (na proužky); Plátky; Pomazánka; Tyčinka; Posyp; Výseč; Bochník; Jiná
ru: Форма заменителя сыра: Блок; Кусок; Сливочный сыр; Крошка; Кубики; Нарезанный кубиками; Тертый; Жидкий; Порошок; Соус; Стружка; Ломтик; Паста; Палочка; Топпинг; Клин; Головка; Другое
it: Forma alternativa al formaggio: Blocco; Pezzo; Formaggio spalmabile; Sbriciolato; A cubetti; A dadini; Grattugiato; Liquido; In polvere; Salsa; A scaglie; A fette; Spalmabile; A bastoncino; Condimento; Spicchio; Forma intera; Altro
ja: チーズの代替形状: ブロック; チャンク; クリームチーズ; クランブル; キューブ; ダイス; すりおろし; 液体; パウダー; ソース; シュレッド; スライス; スプレッド; スティック; トッピング; ウェッジ; ホール; その他
pt-BR: Forma alternativa de queijo: Bloco; Pedaço; Cream cheese; Em migalhas; Cubo; Em cubos; Ralado; Líquido; Em pó; Molho; Ralado; Fatia; Cremoso; Palito; Cobertura; Cunha; Roda; Outro
th: รูปแบบผลิตภัณฑ์ทดแทนชีส: ก้อน; ชิ้นหนา; ครีมชีส; บดหยาบ; ลูกเต๋า; หั่นเต๋า; ขูดละเอียด; ของเหลว; ผง; ซอส; ขูดเส้น; แผ่น; สเปรด; แท่ง; ท็อปปิง; ลิ่ม; วงล้อ; อื่นๆ
el: Εναλλακτική μορφή τυριού: Μπλοκ; Κομμάτι; Τυρί κρέμα; Θρυμματισμένο; Κύβος; Σε κύβους; Τριμμένο; Υγρό; Σκόνη; Σάλτσα; Χοντροτριμμένο; Φέτα; Επάλειμμα; Μπαστουνάκι; Επικάλυψη; Τρίγωνο κομμάτι; Κεφάλι; Άλλο
zh-CN: 仿奶酪制品形态: 块状; 大块; 奶油干酪; 碎块; 丁状; 切丁; 磨碎; 液体; 粉末; 酱汁; 刨丝; 切片; 涂抹酱; 条状; 顶料; 楔形; 轮状; 其他
tr: Peynir alternatifi formu: Blok; Parça; Krem peynir; Kırıntı; Küp; Küp doğranmış; Rendelenmiş; Sıvı; Toz; Sos; Rende; Dilim; Sürülebilir; Çubuk; Üst malzeme; Üçgen; Tekerlek; Diğer
fr: Forme du substitut de fromage: Bloc; Morceau; Fromage à la crème; Émietté; Cube; En dés; Râpé; Liquide; En poudre; Sauce; Filaments; Tranche; À tartiner; Bâtonnet; Garniture; Pointe; Meule; Autre
en: Cheese alternative form: Block; Chunk; Cream cheese; Crumble; Cube; Diced; Grated; Liquid; Powder; Sauce; Shred; Slice; Spread; Stick; Topping; Wedge; Wheel; Other
fi: Juustovaihtoehdon muoto: Pala; Kimpale; Tuorejuusto; Muru; Kuutio; Kuutioitu; Raastettu; Neste; Jauhe; Kastike; Raaste; Viipale; Levite; Tikku; Päällyste; Kiila; Kiekko; Muu
ro-RO: Formă alternativă de brânză: Bloc; Bucată mare; Cremă de brânză; Fărâmițată; Cub; Cubulețe; Rasă; Lichidă; Pudră; Sos; Fâșii; Felie; De întins; Bastonaș; Topping; Triunghi; Roată; Altele
hr-HR: Alternativni oblik sira: Blok; Komad; Krem sir; Mrvice; Kockica; Narezano na kockice; Naribano; Tekućina; U prahu; Umak; Usitnjeno; Kriška; Namaz; Štapić; Preljev; Trokut; Kolut; Ostalo
bg-BG: Форма на заместителя на сирене: Блок; Парче; Крема сирене; Натрошено; Кубчета; Нарязано на кубчета; Настъргано; Течно; На прах; Сос; Нарязано на ивици; На филийки; За мазане; Пръчица; Топинг; На триъгълници; Пита; Други
lt-LT: Sūrio alternatyvos forma: Gabalas; Didelis gabalas; Kreminis sūris; Trupiniai; Kubeliai; Kubeliais; Tarkuotas; Skystas; Milteliai; Padažas; Tarkuotas; Griežinėlis; Tepamasis; Lazdelė; Pagardas; Trikampėlis; Ritinys; Kita